【裁判字號】    94,易,1536
【裁判日期】    950120
【裁判案由】    偽造文書
【裁判全文】
臺灣桃園地方法院宣示判決筆錄          94年度易字第1536號
公  訴  人  台灣桃園地方法院檢察署檢察官
被      告  SRI UDINI.
                    35歲民.
                    （
被      告  甲○○
上列被告因偽造文書案件，於中華民國95年1 月20日下午4 時，
在本院刑事第5 法庭宣示判決，出席職員如下：
法官起立朗讀判決主文、犯罪事實要旨、處罰條文、附記事項，
及告以上訴限制、期間並提出上訴狀之法院，且諭知記載其內容
：
一、主  文：
    SRI UDININGSIH共同連續行使明知為不實事項，而使公務員
    登載於職務上所掌之公文書，足以生損害於公眾，處有期徒
    刑肆月，如易科罰金，以佰元折算壹日；並於刑之執行完
    畢或赦免後，驅逐出境。
    甲○○共同連續行使明知為不實事項，而使公務員登載於職
    務上所掌之公文書，足以生損害於公眾，處有期徒刑肆月，
    如易科罰金，以佰元折算壹日。
二、犯罪事實要旨：
    SRI UDININGSIH（中文姓名：莊寧細，下均稱莊寧細）係印
    尼籍人，為至我國工作，擬以與中華民國人民假結婚之方式
    ，取得居留權在中華民國工作，而與蔡惠平（由檢察官另行
    偵辦中）共同基於行使使公務員登載不實公文書之概括犯意
    聯絡，以新台幣（下同）25萬元及印尼幣350 萬元（約折合
    新台幣1 萬3 千元）之代價，委由蔡惠平覓得知情並基於同
    上之犯意聯絡之我國人民甲○○，與莊寧細以假結婚之方式
    ，使莊寧細得以依親名義取得我國之居留權，甲○○則獲得
    6 萬元之報酬。議定後，於民國92年10月11日，蔡惠平即偕
    同甲○○至印尼與莊寧細辦理結婚（結婚日期為92年10月15
    日），並在印尼為結婚登記後，於同年月21日，蔡惠平及甲
    ○○再自行返台。嗣於同年12月29日，蔡惠平再帶同甲○○
    至桃園縣平鎮市戶政事務所辦理甲○○與莊寧細之結婚登記
    ，使該所之公務員將此不實之事項，登記於其職務上所掌之
    電腦戶政資料管理檔案公文書上，並據以製作戶籍謄本交付
    ，復在甲○○之國民身分證背面配偶欄處登載莊寧細之姓名
    ，均足以生損害於我國戶政機關對於戶籍管理之正確性。同
    日蔡惠平再與甲○○，持前開登載不實之莊寧細戶籍資料向
    我國內政部入出境管理局申請莊寧細居留簽證而行使，使該
    機關承辦之公務員將甲○○為莊寧細之配偶之不實事項，登
    載於職務上所掌之公文書即居留簽證上，並據以核發該簽證
    ，足以生損害於我國入出境管理機關對居留簽證核發管理之
    正確性。蔡惠平再以不詳方法將上開居留簽證交付予莊寧細
    ，莊寧細即持上開簽證於93年5 月3 日入境台灣而行使上開
    簽證，足以生損害於我國境管機關對出入境管理之正確性。
    入境同日蔡惠平隨即帶同莊寧細及甲○○持前開登載不實之
    戶籍資料，至我國外交部辦理莊寧細之中華民國護照及至桃
    園縣政府警察局外事課辦理莊寧細之中華民國外僑居留證等
    事宜，而行使前開使公務員登載不實之公文書，使各該不知
    情之公務員將甲○○為莊寧細之配偶之不實事項，分別登載
    於莊寧細之護照及其外僑居留證上，同日（93年5 月3 日）
    外交部及桃園縣政府警察局分別核發護照及外僑居留證予莊
    寧細，足以生損害於我國外交機關對於護照管理之正確性及
    桃園縣政府警察局對於外僑管理之正確性。之後，莊寧細即
    暫住於桃園縣桃園市○○路571 號7 樓之2 ，未與甲○○同
    住。嗣於94年4 月間某日，莊寧細因其外僑居留證期限即將
    到期（於94年5 月3 日屆期），為延長居留期間，乃委由蔡
    惠平代其辦理外僑居留證延期事宜，詎蔡惠平持偽造之「HA
    006893」、「2006.05.03」條戳章及紅色梅花圓戳章蓋印在
    上開居留證背面，變造該特種文書後，交還予莊寧細（莊寧
    細及甲○○均不知情，亦未據檢察官就此部犯行對莊寧細及
    甲○○提起公訴）。迨莊寧細於94年10月20日下午4 時許，
    持前開外僑居留證前往桃園縣政府警察局外事課辦理外國入
    重入境許可證而行使，為承辦人員查覺印文係屬偽造，經莊
    寧細供述，再查悉上開各情。
三、處罰條文：
    刑法第28條、第56條、第216 條、第214 條、第41條第1 項
    前段、第95條，罰金罰鍰提高標準條例第1 條前段、第2 條
    ，逕以簡易判決處如主文所示之刑。
四、協商判決除有刑事訴訟法第455 條之4 第1 項第1 款於本訊
    問程序終結前，被告撤銷協商合意或檢察官撤回協商聲請者
    ；第二款被告協商之意思非出於自由意志者；第四款被告所
    犯之罪非第455 條之2 第1 項所定得以協商判決者；第六款
    被告有其他較重之裁判上一罪之犯罪事實者；第七款法院認
    應諭知免刑或免訴、不受理者情形之一，及違反同條第二項
    「法院應於協商合意範圍內為判決；法院為協商判決所科之
    刑，以宣告緩刑或二年以下有期徒刑、拘役或罰金為限」之
    規定者外，不得上訴。
五、末按除被告所犯為死刑、無期徒刑、最輕本刑為3 年以上有
    期徒刑之罪或高等法院管轄第一審案件者外，於準備程序進
    行中，被告先就被訴事實為有罪之陳述時，審判長得告知被
    告簡式審判程序之旨，並聽取當事人之意見後裁定進行簡式
    審判程序，刑事訴訟法第273 條之1 第1 項規定甚明。查本
    件被告莊寧細、甲○○於本院準備程序中自白犯罪（見本院
    95年1 月6 日準備程序筆錄），且所犯非前述不得進行簡式
    審判程序之案件，是本院認宜以簡式審判程序，並由受命法
    官獨任進行審判，併附敘明。
六、本件如符合前述得上訴之情形，得自收受判決送達之日起10
    日內，向本院提出上訴書狀，上訴於第二審法院。
中    華    民    國    95    年    1     月    20    日
                  刑事第七庭法  官  林惠霞
                            書記官  陳恩如
以上正本證明與原本無異。
                            書記官  陳恩如
中    華    民    國    95    年    1     月    20    日


司法院資訊處製作；財團法人民間司法改革基金會備份。
